ru: Совместимый материал поверхности: Углеродное волокно; Хром/металл; Прозрачный лак; Гелькоут/стекловолокно; Стекло; Кожа; Матовая/сатиновая краска; Пластиковая отделка; Резиновая отделка; Однокомпонентная краска; Винил; Колеса/диски; Другое
el: Συμβατό υλικό επιφάνειας: Ανθρακονήματα; Χρώμιο/μέταλλο; Βαφή με διαφανές βερνίκι (clear coat); Gelcoat/fiberglass; Γυαλί; Δέρμα; Ματ/σατινέ βαφή; Πλαστική επένδυση; Επένδυση από καουτσούκ; Βαφή μονού σταδίου; Βινύλιο; Τροχοί/ζάντες; Άλλο
it: Materiale della superficie compatibile: Fibra di carbonio; Cromo/metallo; Vernice trasparente; Gelcoat/fibra di vetro; Vetro; Pelle; Vernice opaca/satinata; Finiture in plastica; Finiture in gomma; Vernice monostrato; Vinile; Ruote/cerchioni; Altro
bg-BG: Съвместим материал за повърхността: Въглеродни влакна; Хром/метал; Прозрачен лак; Гел лак/фибростъкло; Стъкло; Кожа; Матова/сатенена боя; Пластмасови лайстни; Гумени лайстни; Еднослойна боя; Винил; Джанти/колела; Друг
vi: Chất liệu bề mặt tương thích: Sợi carbon; Chrome/kim loại; Sơn phủ bóng; Gelcoat/sợi thủy tinh; Kính; Da; Sơn mờ/sơn bóng mờ; Viền nhựa; Viền cao su; Sơn một lớp; Vinyl; Bánh xe/vành xe; Khác
fr: Matériau de surface compatible: Fibre de carbone; Chrome/métal; Peinture vernie; Gelcoat/fibre de verre; Verre; Cuir; Peinture mate/satinée; Garnitures en plastique; Garnitures en caoutchouc; Peinture à brillant direct; Vinyle; Roues/jantes; Autre
sk-SK: Kompatibilný povrchový materiál: Uhlíkové vlákno; Chróm/kov; Priehľadný lak; Gelcoat/sklolaminát; Sklo; Koža; Matná/saténová farba; Plastové obloženie; Gumové obloženie; Jednovrstvová farba; Vinylová fólia; Kolesá/disky; Iné
pl: Zgodny materiał powierzchni: Włókno węglowe; Chrom/metal; Lakier bezbarwny; Żelkot/włókno szklane; Szkło; Skóra; Lakier matowy/satynowy; Plastikowe wykończenia; Gumowe wykończenia; Lakier jednowarstwowy; Winyl; Koła/felgi; Inne
hu: Kompatibilis felületi anyag: Szénszálas; Króm/fém; Színtelen lakkréteg; Gélbevonat/üvegszál; Üveg; Bőr; Matt/selyemfényű festék; Műanyag díszítőelem; Gumi díszítőelem; Egyrétegű festék; Vinyl; Kerekek/felnik; Egyéb
nb: Kompatibel overflatemateriale: Karbonfiber; Krom/metall; Klarlakk; Gelcoat/glassfiber; Glass; Skinn; Matt/silkemat maling; Plastlister; Gummilister; Ett-trinns lakk; Vinyl; Hjul/felger; Annet
zh-CN: 适用表面材质: 碳纤维; 镀铬/金属; 透明涂层漆; 胶衣/玻璃纤维; 玻璃; 皮革; 哑光/缎面漆; 塑料饰件; 橡胶饰件; 单工序漆; 乙烯基; 车轮/轮辋; 其他
hr-HR: Kompatibilan materijal površine: Ugljična vlakna; Krom/metal; Bezbojni lak; Gelcoat/stakloplastika; Staklo; Koža; Mat/saten boja; Plastične letvice; Gumene letvice; Jednoslojna boja; Vinil; Kotači/naplatci; Ostalo
ja: 対応表面素材: カーボンファイバー; クローム/金属; クリアコート塗装; ゲルコート/グラスファイバー; ガラス; レザー; マット/サテン塗装; プラスチックトリム; ゴムトリム; 単層塗装; ビニール; ホイール/リム; その他
sv: Kompatibelt ytmaterial: Kolfiber; Krom/metall; Klarlack; Gelcoat/glasfiber; Glas; Läder; Matt/sidenmatt lack; Plastlister; Gummilister; Enstegslack; Vinyl; Hjul/fälgar; Övrigt
nl: Compatibel oppervlakmateriaal: Koolstofvezel; Chroom/metaal; Blanke lak; Gelcoat/glasvezel; Glas; Leer; Matte/zijdeglans verf; Plastic sierlijst; Rubber sierlijst; Eén-laags lak; Vinyl; Wielen/velgen; Overige
th: วัสดุพื้นผิวที่เหมาะสำหรับนำผลิตภัณฑ์ไปใช้: คาร์บอนไฟเบอร์; โครเมียม/โลหะ; สีเคลือบเงา; เจลโค้ท/ไฟเบอร์กลาส; กระจก; หนัง; สีด้าน/สีซาติน; คิ้วพลาสติก; คิ้วยาง; สีขั้นตอนเดียว; ไวนิล; ล้อ/ขอบล้อ; อื่นๆ
tr: Uyumlu yüzey malzemesi: Karbon fiber; Krom/metal; Şeffaf kat boya; Jelkot/cam elyaf; Cam; Deri; Mat/saten boya; Plastik kaplama; Kauçuk kaplama; Tek aşamalı boya; Vinil; Tekerlekler/jantlar; Diğer
fi: Yhteensopiva pintamateriaali: Hiilikuitu; Kromi/metalli; Kirkaslakkamaali; Gelcoat/lasikuitu; Lasi; Nahka; Matta-/satiinimaali; Muovilistat; Kumilistat; Yksikerrosmaali; Vinyyli; Vanteet; Muu
cs: Kompatibilní materiál povrchu: Karbonová vlákna; Chrom/kov; Bezbarvý lak; Gelcoat/sklolaminát; Sklo; Kůže; Matný/saténový lak; Plastové lišty; Gumové lišty; Jednovrstvý lak; Vinyl; Kola/ráfky; Jiné
en: Compatible surface material: Carbon fiber; Chrome/metal; Clear coat paint; Gelcoat/fiberglass; Glass; Leather; Matte/satin paint; Plastic trim; Rubber trim; Single-stage paint; Vinyl; Wheels/rims; Other
sl-SI: Združljiv površinski material: Ogljikova vlakna; Krom/kovina; Prozoren lak; Gelcoat/steklena vlakna; Steklo; Usnje; Matirana/satenasta barva; Plastična obloga; Gumijasta obloga; Enoslojna barva; Vinil; Kolesa/platišča; Drugo
pt-PT: Material de superfície compatível: Fibra de carbono; Cromado/metal; Tinta com verniz; Gelcoat/fibra de vidro; Vidro; Pele; Tinta mate/acetinada; Friso de plástico; Friso de borracha; Tinta de camada única; Vinil; Jantes; Outro
lt-LT: Suderinama paviršiaus medžiaga: Anglies pluoštas; Chromas / metalas; Skaidrus lakas; Gelkoutas / stiklo pluoštas; Stiklas; Oda; Matiniai / satininiai dažai; Plastikinė apdaila; Guminė apdaila; Viensluoksniai dažai; Vinilas; Ratai / ratlankiai; Kita
ro-RO: Material de suprafață compatibil: Fibră de carbon; Crom/metal; Lac incolor (clear coat); Gelcoat/fibră de sticlă; Sticlă; Piele; Vopsea mată/satinată; Ornament din plastic; Ornament din cauciuc; Vopsea într-un singur strat; Vinil; Roți/jante; Altele
ko: 호환 표면 소재: 탄소 섬유; 크롬/금속; 투명 코팅 페인트; 겔코트/유리 섬유; 유리; 가죽; 무광/새틴 페인트; 플라스틱 트림; 고무 트림; 싱글 스테이지 페인트; 비닐; 휠/림; 기타
pt-BR: Material de superfície compatível: Fibra de carbono; Cromo/metal; Pintura com verniz incolor; Gelcoat/fibra de vidro; Vidro; Couro; Pintura fosca/acetinada; Acabamento de plástico; Acabamento de borracha; Pintura de estágio único; Vinil; Rodas/aros; Outro
da: Kompatibelt overflademateriale: Kulfiber; Krom/metal; Klarlak; Gelcoat/glasfiber; Glas; Læder; Mat/satinmaling; Plastbeklædning; Gummibeklædning; Et-trins-maling; Vinyl; Hjul/fælge; Andet
de: Kompatibles Oberflächenmaterial: Carbonfaser; Chrom/Metall; Klarlack; Gelcoat/Glasfaser; Glas; Leder; Matt-/Seidenmattlack; Kunststoff-Zierleisten; Gummi-Zierleisten; Einschichtlack; Vinyl; Räder/Felgen; Sonstige
zh-TW: 相容表面材質: 碳纖維; 鉻/金屬; 透明漆; 膠衣/玻璃纖維; 玻璃; 皮革; 霧面/緞面漆; 塑膠飾條; 橡膠飾條; 單層漆; 乙烯基; 車輪/輪圈; 其他
es: Material de superficie compatible: Fibra de carbono; Cromo/metal; Pintura de capa transparente; Gelcoat/fibra de vidrio; Vidrio; Cuero; Pintura mate/satinada; Moldura de plástico; Moldura de goma; Pintura monocapa; Vinilo; Ruedas/llantas; Otro